【裁判字號】    90,交聲,327
【裁判日期】    900626
【裁判案由】    交管條例聲異
【裁判全文】
臺灣板橋地方法院交通事件裁定                      九十年度交聲字第三二七號
    原處分機關  交通部公路局台北區監理所
    異  議  人  東南亞交通企業有限公司
    即受處分人            設臺.
    代  表  人  梁元奕
    異  議  人  甲○○○
右列受處分人因違反道路交通管理處罰條例案件，對於交通部公路局台北區監理所於
九十年四月三日所為之處分（原處分案號：北監六字第裁四０－CO0000000 號），聲
明異議，本院裁定如左：
    主  文
原處分撤銷，東南亞交通企業有限公司不罰。
甲○○○之異議駁回。
    理  由
一、異議人聲明異議意旨略以：本案曳引車拖載之ＪＸ－９５號半拖車係依交通部規
    定登領為砂石標示牌之砂石專用車，依規定本案應依丈量容積是否變更為依據（
    若尺寸不符才可過磅舉發），聲請人依法提起申訴，告發單位仍以本款係以重量
    為準，並非以容量為計算，顯與交通部警政署之規定違背，依此聲明異議云云。
二、原處分機關以異議人即受處分人公司之駕駛人甲○○○於民國九十年二月十日十
    五時零分，在台北縣土城市○○路與三民路口，因載砂石經會同司機過磅總重四
    十七點七噸，超載一二點七噸，因依道路交通管理處罰條例第二十九條第一項第
    一款之規定，裁處異議人罰鍰新台幣（下同）九千元整。
三、查異議人即受處分人公司對於其駕駛人甲○○○於民國九十年二月十日，在土城
    市○○路與三民路口，因載砂石經警會同司機過磅總重四十七點七噸之事實，固
    不爭執。惟查，關於取締機關未依合法領取標示牌且未經改裝之砂石車，警察機
    關應依交通部民國八十五年五月九日函頒「裝載砂石、土方之傾卸式車輛登領砂
    石車標示牌及超載取締作業規定」中超載認定之規定進行超載取締而為爭執乙節
    ，依據前述超載認定標準為（一）符合標示規定之砂石車，以丈量方式換算。（
    二）經丈量結果與標示牌所載規格不符者以固定或活動地磅實際過磅。另為避免
    舉發及裁罰爭議，交通部亦建請執法員警於違規通知單上註明托車號牌、丈量之
    長寬高，或就違規事實拍照存證（如載物超高、標示牌移用或變更車體等）。有
    交通部民國八十八年八月三日交路八十八字第００六八三九號函可稽。次查，本
    件異議人所有本件車號ＦＩ－七六九號營業貨運曳引車、車號ＪＸ－九五號營業
    半托車為合法領取標示牌且未經改裝之砂石車，亦有行車執照附卷可憑。再查，
    本件執法員警為本件取締行為顯未依照前揭交通部函示標準取締，此觀卷附本件
    舉發單及台北縣警察局土城分局九十年三月二十日土警交裁字第０五六九七號函
    自明。是異議人即受處分人公司其駕駛人甲○○○是否有違規超載行為（指依前
    揭交通部函示標準認定），原處分未予詳查，遽予裁罰，尚有未洽，應予撤銷。
    又異議人甲○○○經查非本件之受處分人，依法並無異議權，其逕行聲明異議，
    於法不合，應駁回其聲明異議。
據上論斷，應依道路交通案件處理辦法第十九條、第二十條，裁定如主文。
中      華      民      國    九十      年      六      月    二十六    日
                                     台灣板橋地方法院交通法庭
                                       法    官    徐  子  涵
右正本證明與原本無異。
如不服本裁定，應於裁定送達後五日內向本院提出抗告狀。
                                       書 記 官    彭  麗  紅
中      華      民      國     九十     年      六     月     二十九    日


司法院資訊處製作；財團法人民間司法改革基金會備份。
